臺灣高等法院刑事判決　　　　　　　　96年度上訴字第2086號
上　訴　人
即　被　告　甲○○
　　　　　　　　　　　號
指定辯護人 本院公設辯護人李廣澤
上列上訴人因違反槍砲彈藥刀械管制條例案件，不服臺灣桃園地
方法院95年度訴字第2583號，中華民國96年4 月10日第一審判決
（起訴案號：臺灣桃園地方法院檢察署95年度偵字第9214號），
提起上訴，本院判決如下：
    主  文
上訴駁回。
    事   實
一、甲○○前於民國82年間因違反麻醉藥品管理條例案件，經判
    處應執行有期徒刑5年4月確定，嗣於84年8月3日假釋出監，
    85年間又因違反麻醉藥品管理等條例等案件，經臺灣板橋地
    方法院判處有期徒刑10月確定，86年間再因違反麻醉藥品管
    理條例、電信法、侵占、槍砲彈藥刀械管制條例、脫逃等案
    件，經臺灣板橋地方法院分別判處應執行有期徒刑6年6月、
    4月及罰金銀元2千元、3月、1年確定，前開有期徒刑10月、
    1年、3月部分，經裁定應執行有期徒刑2 年確定，嗣前開各
    罪（除有期徒刑5年4月外）再經裁定應執行有期徒刑8 月10
    月確定，而前述案件之假釋經裁定撤銷應執行殘刑2年9月28
    日，上開各罪接續執行至97年6月2日始執行完畢，嗣於92年
    2月5日因縮短刑期假釋出監（以上不構成累犯），猶不知悔
    改，明知可發射子彈具有殺傷力之改造手槍，係屬違禁物，
    非經主管機關許可，不得持有，竟基於持有可發射子彈具有
    殺傷力之改造手槍之犯意，未經許可，於94年10月中旬某日
    ，在臺中縣清水交流道附近，以每支新臺幣（下同）45,000
    元之代價，向姓名年籍不詳綽號「阿昌」之成年男子，購得
    可發射子彈具有殺傷力之由仿FN廠1910型半自動手槍製造之
    改造手槍1支（含彈匣2個、槍枝管制編號0000000000號）及
    由仿COLT廠CALIBER廠25型半自動手槍製造之改造手槍1支（
    含彈匣1 個，槍枝管制編號0000000000號）及附贈之不具殺
    傷力之土造子彈6顆，並自斯時非法持有之。嗣於95年4月19
    日下午2時50分許，甲○○將前開仿COLT廠CALIBER廠25型半
    自動手槍製造之改造手槍1支及不具殺傷力之子彈6顆置於其
    駕駛車牌號碼1616 -MR號自小客車置物箱下方，駛至桃園縣
    中壢市○○路、永嘉街口，為事前已掌握線報並聲請搜索票
    之員警上前搜索而查獲，當場並在甲○○所駕駛該自小客車
    內起出前開槍枝及子彈，同日下午5 時10分許，警方再持搜
    索票至甲○○位於臺北縣鶯歌鎮○○路217 巷1號3樓住處執
    行搜索，當場扣得甲○○所持有前揭仿FN廠1910型半自動手
    槍製造之改造手槍1 支，而查悉上情。
二、案經桃園縣政府警察局中壢分局報告臺灣桃園地方法院檢察
    署檢察官偵查起訴。
    理  由
一、前揭事實，業據被告甲○○於警詢、偵查、原審及本院審理
    時坦承不諱（見偵卷第10至14頁、第48、49頁、原審96 年1
    月5日準備程序筆錄、同年3月27日審判筆錄），而前開扣案
    之槍彈，經送請內政部警政署刑事警察局以性能檢驗法、試
    射法鑑驗結果，認扣案槍枝2 支，其中1支（含彈匣2個、槍
    枝管制編號0000000000號）係由仿FN廠1910型半自動手槍製
    造之槍枝，換裝土造金屬槍管改造而成之改造手槍，機械性
    能良好，可供擊發適用之子彈使用，認具殺傷力；另1支（
    含彈匣1 個，槍枝管制編號0000000000 號）係由仿COLT 廠
    CALI BER廠25型半自動手槍製造之槍枝，換裝土造金屬槍管
    改造而成之改造手槍，機械性能良好，可供擊發適用子彈使
    用，認具殺傷力；而送鑑之子彈6 顆，認均係土造子彈，具
    直徑約8mm 之金屬彈頭，採樣貳顆試射，無法擊發，認不具
    殺傷力等情，有內政部警政署刑事警察局95年5 月19日刑鑑
    字第0950059516號槍彈鑑定書在卷可稽（見偵卷第57至62頁
    ），復有內政部警政署刑事警察局偵二隊搜索扣押筆錄、扣
    押物品目錄表各乙份、查獲現場及扣案槍彈照片14張附卷可
    參，並有前開改造手槍2 支扣案足資佐證。被告於原審審理
    時雖供稱「阿昌」說其中1 支槍枝撞針歪掉了，應不具殺傷
    力云云，惟經鑑定證人即負責本件扣案槍彈鑑識之內政部警
    政署刑事警察局鑑識科人員黃國政於原審審理時當庭檢視扣
    案2 支槍枝，撞針均未有歪掉或鬆脫之情形，業據鑑定證人
    黃國政於審理時證述詳實，且前揭扣案2 支槍枝經送內政部
    警政署刑事警察局鑑驗結果均認具殺傷力，已如前述，足認
    上開槍枝具有殺傷力，為槍砲彈藥刀械管制條例第4條第1項
    第1 款所稱之其他可發射子彈具有殺傷力之改造手槍，亦足
    見被告前揭自白持有上開具殺傷力之槍枝等情與事實相符。
    被告辯稱槍枝之撞針歪掉應無殺傷力云云，自不足採。綜上
    所述，本件事證明確，被告犯行堪予認定。
二、被告甲○○行為後，刑法業於94年2月2日修正公布，並於95
    年7 月1日施行，而被告於犯罪時之刑法第33條第5款係規定
    「罰金：1元以上」，惟95年7 月1日修正公布施行　之刑法
    第33條第5款則規定：「罰金：新台幣1千元以上，以百元計
    算之」，比較修正前後之規定，以修正前之規定，較有利於
    被告，依修正後即現行刑法第2條第1項前段，此部分應適用
    修正前刑法第33條第5 款之規定。原審核被告甲○○所為，
    係犯槍砲彈藥刀械管制條例第8條第4項未經許可持有可發射
    子彈具殺傷力之改造手槍罪（按原起訴意旨認被告係犯槍砲
    彈藥刀械管制條例第7條第4項之未經許可持有手槍罪，惟經
    公訴檢察官於審理時當庭更正被告係犯槍砲彈藥刀械管制條
    例第8條第4項之未經許可，持有可發射子彈具有殺傷力之改
    造槍枝罪，自無變更起訴法條之問題）。爰審酌被告於此社
    會治安日益惡化之際，猶持有上開具殺傷力之改造槍枝，危
    害社會治安甚鉅，然鑑於其犯罪後坦承犯行，態度良好，及
    其犯罪之動機、目的、手段、智識程度等一切情狀。又說明
    被告於犯罪時之刑法第42條第2項前段規定：「易服勞役以1
    元以上3元以下折算1日。」，而關於易服勞役之折算標準，
    依修正前罰金罰鍰提高標準條例第2 條前段規定，就其原定
    數額提高為100倍折算1日，則本件被告行為時之易服勞役折
    算標準，應以銀元10 0元以上300元以下折算1日，即新臺幣
    300元以上900元以下折算1 日。惟95年7月1日修正公布施行
    之刑法第42條第3項前段則規定：「易服勞役以新台幣1仟元
    、2仟元或3仟元折算1 日。」，比較修正前後之易服勞役折
    算標準，以修正後之規定，較有利於受刑人，依刑法第2 條
    第1項但書規定，此部分應適用修正後之刑法第42條第3項前
    段規定，定其罰金易服勞役之折算標準。另說明扣案之可發
    射子彈具有殺傷力之由仿FN廠1910型半自動手槍製造之改造
    手槍1支（含彈匣2個、槍枝管制編號0000000000號）及由仿
    COLT廠CALIBER廠25型半自動手槍製造之改造手槍1支（含彈
    匣1 個，槍枝管制編號0000000000號），為違禁物，不問屬
    於犯人與否，依刑法第38條第1項第1款規定宣告沒收。至扣
    案之子彈6 顆均不具殺傷力，有前述內政部警政署刑事警察
    局槍彈鑑定書可憑，既非違禁物，爰不予宣告沒收。適用槍
    砲彈藥刀械管制條例第8 條第4項，修正後刑法第2條第1項、
    第11條前段、第42條第3 項前段、第38條第1項第1款，判決
    甲○○未經許可，持有可發射子彈具有殺傷力之改造手槍，
    處有期徒刑參年貳月，併科罰金新臺幣伍萬元，罰金如易服
    勞役，以新臺幣壹仟元折算壹日。扣案之仿FN廠1910型半自
    動手槍製造之改造手槍1支（含彈匣貳個，槍枝管制編號000
    0000000號）、仿COLT廠CALIBER廠25型半自動手槍製造之改
    造手槍壹支（含彈匣壹個，槍枝管制編號0000000000號），
    均沒收。其認事用法，核無違誤。被告上訴指摘原判決不當
    ，為無理由，應予駁回。
據上論斷，應依刑事訴訟法第368 條，判決如主文。
本案經檢察官沈世箴到庭執行職務。
中　　華　　民　　國　　96　　年　　7 　　月　　26　　日
　　　　　　　　　刑事第八庭審判長法　官  鄭文肅
　　　　　　　　　　　　　　　    法　官  蔡光治
　　　　　 　 　　　　　　　　　　法　官  陳貽男
以上正本證明與原本無異。
如不服本判決，應於收受送達後十日內向本院提出上訴書狀，其
未敘述上訴之理由者並得於提起上訴後十日內向本院補提理由書
（均須按他造當事人之人數附繕本）。
                                  書記官  王泰元
中　　華　　民　　國　　96　　年　　7 　　月　　26　　日
附錄：本案論罪科刑法條全文
槍砲彈藥刀械管制條例第8條
未經許可，製造、販賣或運輸鋼筆槍、瓦斯槍、麻醉槍、獵槍、
空氣槍或第4 條第1項第1款所定其他可發射金屬或子彈具有殺傷
力之各式槍砲者，處無期徒刑或5年以上有期徒刑，併科新臺幣1
千萬元以下罰金。
未經許可，轉讓、出租或出借前項所列槍枝者，處5 年以上有期
徒刑，併科新臺幣1千萬元以下罰金。
意圖供自己或他人犯罪之用，而犯前二項之罪者，處無期徒刑或
 7 年以上有期徒刑，併科新臺幣 1 千萬元以下罰金。
未經許可，持有、寄藏或意圖販賣而陳列第1項所列槍枝者，處3
年以上10年以下有期徒刑，併科新臺幣700萬元以下罰金。
第 1 項至第 3 項之未遂犯罰之。
